臺灣臺南地方法院刑事判決　　　　　　　　　　　　　九十一年度交訴字第五號
　　公　訴　人　臺灣台南地方法院檢察署檢察官
　　被　　　告　甲○○
　　輔　佐　人
　　即被告配偶　董德明
右列被告因公共危險等案件，經檢察官提起公訴（九十年度偵字第一一五一六號），
本院判決如左：
    主  文
甲○○因過失傷害人，處有期徒刑月，如易科罰金，以佰元折算壹日；又駕駛動
力交通工具肇事，致人傷而逃逸，處有期徒刑陸月，如易科罰金，以佰元折算壹日
。應執行有期徒刑柒月，如易科罰金，以佰元折算壹日，緩刑年。
    事  實
一、甲○○於民國九十年九月十五日下午六時二十五分許，騎駛車號ＬＣＫ─０３５
    號重型機車，沿台南市○○路○段由北往南方向行駛，行經該路與西門路四段一
    巷之交岔路口處時，本應注意機車行駛時，駕駛人應注意車前狀況，並隨時採取
    必要之安全措施，而依當時情形，客觀上又無不能注意之情事，其能注意竟疏未
    注意車前狀況，貿然直行欲穿越岔路口，適乙○○騎駛車號ＵＯＵ─１６６號輕
    型機車由東向西，沿西門路四段十六巷行至前開交岔路口，其能注意亦疏於注意
    車前狀況貿然直行，致二車在該交岔路口處發生擦撞，乙○○因而受有右腳背擦
    傷、鈍性傷及右膝鈍性傷之傷害。詎甲○○於車禍肇事後，僅稍事停留與乙○○
    虛應一番，旋未經乙○○同意及留下任何聯絡資料即逕自騎車離開現場，幸經乙
    ○○記下甲○○所騎駛之機車車牌號碼並報警後，始為警循線查獲甲○○。
二、案經乙○○訴由台南市警察局第五分局報請臺灣台南地方法院檢察署檢察官偵查
    起訴。
    理  由
一、訊據被告甲○○對於右開時、地騎車發生擦撞車禍致告訴人乙○○受傷，及其肇
    事後未經乙○○同意且未留下何等聯絡資料即逕自騎車離去之事實均坦承不諱，
    核與告訴人乙○○於警訊中指訴之情節相符，又告訴人乙○○遭被告騎車撞及後
    ，受有如事實欄所載之傷害乙節，亦有郭綜合醫院診斷證明書影本一紙附卷可稽
    ，此外復有道路交通事故調查報告表一紙、道路交通事故現場蒐證照片十六幀在
    卷可資佐證。按汽車（均含機車）行駛時，駕駛人應注意車前狀況，並隨時採取
    必要之安全措施，道路交通安全規則第九十四條第三項定有明文。查被告與告訴
    人均有經正常程序考領駕駛執照，俱為有駕駛經驗之人，對於上開交通安全規則
    自知之甚稔，為其等應注意之事項，而肇事當時係天候晴朗、日間自然光線、柏
    油路面、標線清晰、正常號誌交岔路口、路面無缺陷、無障礙物、視距良好、限
    速五十公里，有前開道路交通事故調查報告表載明可考，據此判斷，足見依當時
    狀況被告及告訴人客觀上並無不能注意之情狀，詎被告其能注意竟疏未注意車前
    狀況而貿然直行欲穿越岔路口，而告訴人亦應注意且能注意亦疏未注意車前狀況
    而貿然直行，致其騎駛之機車與被告甲○○之上開機車發生擦撞而肇事，並致其
    本人受有前揭傷害，被告及告訴人二人自有違前開規定之注意義務，其二人均顯
    有過失。次查，被告在車禍肇事後，未經告訴人乙○○同意且未留下可資聯絡之
    姓名、住居所及電話等資料即逕自騎車離開現場等情，不僅已據告訴人於警訊時
    供明在卷可按，且為被告所自承，顯見被告在發生車禍後並未與告訴人當場達成
    和解，且其未經告訴人同意即逕自騎車離開現場甚明，而被告既未給予告訴人何
    等可資聯絡之資料，則告訴人自無從僅依被告之機車車牌號碼即可查知被告本人
    ，而由被告在發生車禍後既未報案亦未留下可資聯絡之資料予告訴人等情以觀，
    益見被告係為避免遭告訴人追究刑責始藉詞探尋其傷勢以資敷衍，其根本無救護
    告訴人之意思甚明，從而被告肇事後並積極救護告訴人，且未經告訴人同意亦未
    留下何等聯絡資料即逕自騎車離去，所為顯係駕車肇事逃逸之舉，其有肇事逃逸
    之意圖至明。而告訴人在本件車禍事故中雖與有過失，然本件車禍既係被告之過
    失併合發生，被告之過失罪責仍不能因此即解免。又被告之過失行為與告訴人所
    受上開傷害之間，顯有相當因果關係，亦無疑義。本件事證已臻明確，被告犯行
    足堪認定。
二、核被告甲○○所為，係犯刑法第二百八十四條第一項前段之過失傷害罪及第一百
    八十五條之四之駕車肇事逃逸罪，公訴意旨就被告所犯駕車肇事逃逸罪部分，於
    起訴事實已記載明確，惟起訴法條誤載為依刑法第一百八十五條之三之酒醉駕車
    公共危險罪處斷，尚有未洽，併予敘明。其所犯上開二罪間，犯意各別，行為互
    殊，應予分論併罰。爰審酌被告犯罪之動機、目的、手段，其生活狀況、智識程
    度，與本件犯罪所生之危險、損害、告訴人傷勢之輕重、被告犯罪後之態度及其
    犯後尚能坦認犯行頗有悔意等一切情狀，分別量處如主文所示之刑，並均諭知易
    科罰金之折算標準及定其應執行之刑，以資懲儆。查被告甲○○前未曾受有期徒
    刑以上刑之宣告，有臺灣高等法院被告全國前案紀錄表附卷可稽，其因一時短於
    思慮致罹刑章，經此次偵審程序教訓，當知所警惕，諒無再犯之虞，本院復考量
    被告為初犯且其家中尚有二名幼子待其撫育，而其配偶本身亦罹有重度憂鬱症及
    強迫症，現仍在追蹤治療中，有戶籍謄本及中山醫學大學附設醫院中港分院診斷
    證明書各一紙在卷可憑，堪認其如受刑之執行，有使其家庭生活陷於困境之虞，
    本院因認前開對被告宣告之刑，以暫不執行為適當，爰併宣告緩刑三年，以啟自
    新，並觀後效。
據上論斷，應依刑事訴訟法第二百九十九條第一項前段，刑法第一百八十五條之四、
第二百八十四條第一項前段、第四十一條第一項前段、第二項、第五十一條第五款、
第七十四條第一款，罰金罰鍰提高標準條例第一條前段、第二條，判決如主文。
本案經檢察官陳本良到庭執行職務。
中      華      民      國      九十一      年     五     月    三十    日
                                      臺灣臺南地方法院交通法庭
                                          法  官  張  瑛  宗
右正本證明與原本無異。
如不服本判決，應於判決送達後十日內，向本院提出上訴狀。
                                          書記官  陳  志  德
中      華      民      國      九十一      年     五     月   三十一   日
中華民國刑法第一百八十五條之四
駕駛動力交通工具肇事，致人死傷而逃逸者，處六月以上五年以下有期徒刑。
中華民國刑法第二百八十四條
 (過失傷害罪)
因過失傷害人者，處六月以下有期徒刑、拘役或五百元以下罰金，致重傷者，處一年
以下有期徒刑、拘役或五百元以下罰金。
從事業務之人，因業務上之過失傷害人者，處一年以下有期徒刑、拘役或一千元以下
罰金，致重傷者，處三年以下有期徒刑、拘役或二千元以下罰金。
